最高法院刑事判決　　　　　　一○○年度台上字第七一三五號
上　訴　人　蘇志蒼
選任辯護人　蔡文斌律師
　　　　　　王盛鐸律師
　　　　　　鄭植元律師
上　訴　人　江炎山
　　　　　　林慧卿
上列上訴人等因違反廢棄物清理法案件，不服台灣高等法院台南
分院中華民國一○○年十月五日第二審判決（一○○年度上訴字
第六八四、六八五號，起訴案號：台灣台南地方法院檢察署九十
九年度偵字第三○四二、一三七二三號），提起上訴，本院判決
如下：
    主  文
上訴駁回。
    理  由
一、蘇志蒼、林慧卿部分：
按刑事訴訟法第三百七十七條規定，上訴於第三審法院，非以判
決違背法令為理由，不得為之。是提起第三審上訴，應以原判決
違背法令為理由，係屬法定要件。如果上訴理由書狀並未依據卷
內訴訟資料，具體指摘原判決不適用何種法則或如何適用不當，
或所指摘原判決違法情事，顯與法律規定得為第三審上訴理由之
違法情形，不相適合時，均應認其上訴為違背法律上之程式，予
以駁回。本件原判決撤銷第一審不當之判決，改判論處上訴人蘇
志蒼共同任意棄置有害事業廢棄物、未依廢棄物清理法第四十一
條第一項規定領有廢棄物清除許可文件，從事廢棄物清除、上訴
人林慧卿共同任意棄置有害事業廢棄物各罪刑。已詳敘認定犯罪
事實之依據及憑以認定之理由。從形式上觀察，原判決並無任何
違背法令之處。而證據之取捨及事實之認定，為事實審法院之職
權，茍其判斷無違經驗法則或論理法則，即不能任意指為違法。
原判決依憑蘇志蒼、上訴人江炎山、證人連運誠，分別在第一審
、原審時之供述與證詞，卷附檢驗報告、廢棄物稽查紀錄表、相
片、鑑識報告、路口監視器影像畫面、可疑車輛進出時間表等證
據資料，參酌卷內其他證據調查之結果，綜合研判，以林慧卿辯
解伊並非在連雄製革股份有限公司（下稱連雄公司）擔任會計工
作，未與蘇志蒼、江炎山洽談廢棄物清理事宜云云，係不可採，
認蘇志蒼、林慧卿確有原判決事實欄所載之犯行，已詳敘其取捨
證據及認定事實之心證理由，所為論斷無違經驗法則及論理法則
，亦無所指僅憑蘇志蒼之自白認定犯行、判決理由不備或證據未
予調查之違法情形存在。查林慧卿在原審並未聲請調查其是否為
連雄公司之員工，原審未予調查，要難謂有應於審判期日調查之
證據未予調查之違法。又廢棄物清理法第四十六條第四款，係規
定：「未依第四十一條第一項規定領有廢棄物清除、處理許可文
件，從事廢棄物貯存、清除、處理，或未依廢棄物清除、處理許
可文件內容貯存、清除、處理廢棄物。」而與第四十一條第一項
規定並無數罪關係，蘇志蒼上訴意旨執此指摘，尚有誤會。上訴
意旨置原判決之論敘於不顧，徒為事實上之爭辯，並對原審採證
認事及其他自由裁量職權行使暨於判決無影響事項，任意指摘，
難謂已符合首揭法定上訴要件。彼等上訴違背法律上之程式，均
應予駁回。
二、江炎山部分：
查第三審上訴書狀，應敘述上訴之理由，其未敘述者，得於提起
上訴後十日內補提理由書於原審法院，已逾上述期間，而於第三
審法院未判決前仍未提出上訴理由書狀者，第三審法院應以判決
駁回之，刑事訴訟法第三百八十二條第一項、第三百九十五條後
段規定甚明。江炎山因違反廢棄物清理法案件，不服原審判決，
於民國一○○年十月十四日提起上訴，並未敘述理由，迄今逾期
已久，於本院未判決前仍未提出，依上開規定，應予駁回。
據上論結，應依刑事訴訟法第三百九十五條，判決如主文。
中    華    民    國  一○○  年   十二   月  二十二  日
                      最高法院刑事第十庭
                          審判長法官  陳  世  淙  
                                法官  陳  東  誥  
                                法官  何  菁  莪  
                                法官  施  俊  堯  
                                法官  洪  曉  能  
本件正本證明與原本無異
                                      書  記  官  
中    華    民    國  一○○  年   十二   月  二十六  日
                                                      Ｅ